sk-SK: Zóna odolnosti: 10a; 10b; 11a; 11b; 12a; 12b; 13a; 13b; 1a; 1b; 2a; 2b; 3a; 3b; 4a; 4b; 5a; 5b; 6a; 6b; 7a; 7b; 8a; 8b; 9a; 9b; Iné
fr: Zone de rusticité: 10a; 10b; 11a; 11b; 12a; 12b; 13a; 13b; 1a; 1b; 2a; 2b; 3a; 3b; 4a; 4b; 5a; 5b; 6a; 6b; 7a; 7b; 8a; 8b; 9a; 9b; Autre
el: Ζώνη ανθεκτικότητας: 10a; 10b; 11a; 11b; 12a; 12b; 13a; 13b; 1a; 1b; 2a; 2b; 3a; 3b; 4a; 4b; 5a; 5b; 6a; 6b; 7a; 7b; 8a; 8b; 9a; 9b; Άλλο
fi: Kestävyysvyöhyke: 10a; 10b; 11a; 11b; 12a; 12b; 13a; 13b; 1a; 1b; 2a; 2b; 3a; 3b; 4a; 4b; 5a; 5b; 6a; 6b; 7a; 7b; 8a; 8b; 9a; 9b; Muu
zh-TW: 耐寒分區: 10A; 10b; 11a; 11b; 12a; 12b; 13a; 13b; 1a; 1b; 2a; 2b; 3a; 3b; 4a; 4b; 5a; 5b; 6a; 6b; 7a; 7b; 8a; 8b; 9a; 9b; 其他
nl: Winterhardheidszone: 10a; 10b; 11a; 11b; 12a; 12b; 13a; 13b; 1a; 1b; 2a; 2b; 3a; 3b; 4a; 4b; 5a; 5b; 6a; 6b; 7a; 7b; 8a; 8b; 9a; 9b; Overig
sv: Härdighetzon: 10a; 10b; 11a; 11b; 12a; 12b; 13a; 13b; 1a; 1b; 2a; 2b; 3a; 3b; 4a; 4b; 5a; 5b; 6a; 6b; 7a; 7b; 8a; 8b; 9a; 9b; Övrigt
da: Hårdførhedszone: 10a; 10b; 11a; 11b; 12a; 12b; 13a; 13b; 1a; 1b; 2a; 2b; 3a; 3b; 4a; 4b; 5a; 5b; 6a; 6b; 7a; 7b; 8a; 8b; 9a; 9b; Andet
it: Zona di tolleranza: 10a; 10b; 11a; 11b; 12a; 12b; 13a; 13b; 1a; 1b; 2a; 2b; 3a; 3b; 4a; 4b; 5a; 5b; 6a; 6b; 7a; 7b; 8a; 8b; 9a; 9b; Altro
tr: Dayanıklılık bölgesi: 10a; 10b; 11a; 11b; 12a; 12b; 13a; 13b; 1a; 1b; 2a; 2b; 3a; 3b; 4a; 4b; 5a; 5b; 6a; 6b; 7a; 7b; 8a; 8b; 9a; 9b; Diğer
ko: 내한성 구역: 10a; 10b; 11a; 11b; 12a; 12b; 13a; 13b; 1a; 1b; 2a; 2b; 3a; 3b; 4a; 4b; 5a; 5b; 6a; 6b; 7a; 7b; 8a; 8b; 9a; 9b; 기타
sl-SI: Območje odpornosti: 10a; 10b; 11a; 11b; 12a; 12b; 13a; 13b; 1a; 1b; 2a; 2b; 3a; 3b; 4a; 4b; 5a; 5b; 6a; 6b; 7a; 7b; 8a; 8b; 9a; 9b; Druga
lt-LT: Atsparumo klimato zona: 10a; 10b; 11a; 11b; 12a; 12b; 13a; 13b; 1a; 1b; 2a; 2b; 3a; 3b; 4a; 4b; 5a; 5b; 6a; 6b; 7a; 7b; 8a; 8b; 9a; 9b; Kita
pt-BR: Zona de resistência: 10a; 10b; 11a; 11b; 12a; 12b; 13a; 13b; 1a; 1b; 2a; 2b; 3a; 3b; 4a; 4b; 5a; 5b; 6a; 6b; 7a; 7b; 8a; 8b; 9a; 9b; Outro
pl: Strefa mrozoodporności: 10a; 10b; 11a; 11b; 12a; 12b; 13a; 13b; 1a; 1b; 2a; 2b; 3a; 3b; 4a; 4b; 5a; 5b; 6a; 6b; 7a; 7b; 8a; 8b; 9a; 9b; Pozostałe
en: Hardiness zone: 10a; 10b; 11a; 11b; 12a; 12b; 13a; 13b; 1a; 1b; 2a; 2b; 3a; 3b; 4a; 4b; 5a; 5b; 6a; 6b; 7a; 7b; 8a; 8b; 9a; 9b; Other
pt-PT: Zona de resistência: 10a; 10b; 11a; 11b; 12a; 12b; 13a; 13b; 1a; 1b; 2a; 2b; 3a; 3b; 4a; 4b; 5a; 5b; 6a; 6b; 7a; 7b; 8a; 8b; 9a; 9b; Outro
zh-CN: 耐寒区: 10a; 10b; 11a; 11b; 12a; 12b; 13a; 13b; 1a; 1b; 2a; 2b; 3a; 3b; 4a; 4b; 5a; 5b; 6a; 6b; 7a; 7b; 8a; 8b; 9a; 9b; 其他
th: เขตความทนทาน: 10a; 10b; 11a; 11b; 12a; 12b; 13a; 13b; 1a; 1b; 2a; 2b; 3a; 3b; 4a; 4b; 5a; 5b; 6a; 6b; 7a; 7b; 8a; 8b; 9a; 9b; อื่นๆ
ro-RO: Zona de rezistență: 10a; 10b; 11a; 11b; 12a; 12b; 13a; 13b; 1a; 1b; 2a; 2b; 3a; 3b; 4a; 4b; 5a; 5b; 6a; 6b; 7a; 7b; 8a; 8b; 9a; 9b; Altele
hu: Tűrőképességi zóna: 10a; 10b; 11a; 11b; 12a; 12b; 13a; 13b; 1a; 1b; 2a; 2b; 3a; 3b; 4a; 4b; 5a; 5b; 6a; 6b; 7a; 7b; 8a; 8b; 9a; 9b; Egyéb
cs: Zóna odolnosti: 10a; 10b; 11a; 11b; 12a; 12b; 13a; 13b; 1a; 1b; 2a; 2b; 3a; 3b; 4a; 4b; 5a; 5b; 6a; 6b; 7a; 7b; 8a; 8b; 9a; 9b; Jiné
bg-BG: Зона на устойчивост: 10a; 10b; 11a; 11b; 12a; 12b; 13a; 13b; 1a; 1b; 2a; 2b; 3a; 3b; 4a; 4b; 5a; 5b; 6a; 6b; 7a; 7b; 8a; 8b; 9a; 9b; Друго
hr-HR: Zona otpornosti: 10a; 10b; 11a; 11b; 12a; 12b; 13a; 13b; 1a; 1b; 2a; 2b; 3a; 3b; 4a; 4b; 5a; 5b; 6a; 6b; 7a; 7b; 8a; 8b; 9a; 9b; Ostalo
nb: Hardførhetssone: 10a; 10b; 11a; 11b; 12a; 12b; 13a; 13b; 1a; 1b; 2a; 2b; 3a; 3b; 4a; 4b; 5a; 5b; 6a; 6b; 7a; 7b; 8a; 8b; 9a; 9b; Annet
ja: 耐寒性ゾーン: 10a; 10b; 11a; 11b; 12a; 12b; 13a; 13b; 1a; 1b; 2a; 2b; 3a; 3b; 4a; 4b; 5a; 5b; 6a; 6b; 7a; 7b; 8a; 8b; 9a; 9b; その他
es: Zona de rusticidad: 10a; 10b; 11a; 11b; 12a; 12b; 13a; 13b; 1a; 1b; 2a; 2b; 3a; 3b; 4a; 4b; 5a; 5b; 6a; 6b; 7a; 7b; 8a; 8b; 9a; 9b; Otros
de: Winterhärtezone: 10a; 10b; 11a; 11b; 12a; 12b; 13a; 13b; 1a; 1b; 2a; 2b; 3a; 3b; 4a; 4b; 5a; 5b; 6a; 6b; 7a; 7b; 8a; 8b; 9a; 9b; Sonstiges
ru: Зона зимостойкости: 10а; 10b; 11a; 11b; 12a; 12b; 13a; 13b; 1a; 1b; 2a; 2b; 3a; 3б; 4a; 4b; 5a; 5b; 6a; 6b; 7a; 7b; 8a; 8b; 9a; 9b; Другое
vi: Vùng chịu lạnh: 10a; 10b; 11a; 11b; 12a; 12b; 13a; 13b; 1a; 1b; 2a; 2b; 3a; 3b; 4a; 4b; 5a; 5b; 6a; 6b; 7a; 7b; 8a; 8b; 9a; 9b; Khác